臺灣彰化地方法院刑事判決　　　　　　　96年度易字第1857號
公　訴　人　台灣彰化地方法院檢察署檢察官
被　　　告　辰○○
　　　　　　　　　　（另案於台灣彰化看守所羈押中）
上列被告因竊盜案件，經檢察官提起公訴（96年度偵字第9356號
、第10142號、第10071號、第10447號、第10328號），本院依簡
式審判程序判決如下：
    主  文
辰○○所犯如附表所示之罪，各處如附表所示之刑。應執行有期
徒刑貳年。
    事  實
一、辰○○因施用毒品與搶奪二罪，經接續執行，於民國93年12
    月31日假釋，嗣於94年1月間經撤銷假釋，應執行殘刑3月28
    日；復因竊盜案件，經本院以94年度易字第851號判決判處
    有期徒刑1年2月確定，及因施用毒品案件，經最高法院以95
    年度台非字第69號判決判處有期徒刑10月確定，合併定應執
    行刑有期徒刑1年11月，並與前經撤銷假釋之殘刑3月28日接
    續執行，於96年6月6日縮刑期滿執行完畢。詎其猶不思悔改
    ，復意圖為自己不法之所有，為下列行為：
（一）於96年8月底某日10時許，在彰化縣秀水鄉○○村○○路
      344巷29號屋後，徒手竊取壬○○所有之蓋於水溝上之鐵
      板1塊得手（價值約新台幣（下同）1,000元）。
（二）於96年9月初某日10時許，在彰化縣秀水鄉金興村344巷16
      號9號前，徒手竊取癸○○所有之蓋於水溝上之鐵板1塊（
      價值約1,000元）得手。
（三）於96年9月2日10時許，在彰化縣花壇鄉○○村○○街63
      號旁，徒手竊取丁○○所有之蓋於水溝上之鐵板1塊（重
      約10公斤）得手。
（四）於96年9月3日11時許，在彰化縣秀水鄉○○村○○路124
      號前，徒手竊取辛○○所有之地面鐵板1塊（重約10公斤
      ）得手。
（五）於96年9月4日14時許，在彰化縣秀水鄉金陵村竹圍巷32
      號右前方空地，徒手竊取庚○○所有之抽水馬達1個（價
      值約3,000元）得手。
（六）於96年9月5日14時30分許，在彰化縣花壇鄉○○村○○街
      31號前，徒手竊取子○○所有之鐵製水溝蓋1塊（價值約
      3,500元）得手。
（七）於96年9月8日16時許，在彰化市○○路93巷71號門口右側
      ，徒手竊取午○○所有鐵塊1塊（重約20公斤，價值約
      1,000元）得手。
（八）於96年9月9日16時30分許，在彰化縣秀水鄉金陵村竹圍巷
      29號後方車庫，徒手竊取戊○○所有之鐵塊1塊（重約10
      公斤，價值約200元）得手。
（九）於96年9月9日17時許，在彰化市○○路150巷3號門口右側
      ，徒手竊取巳○○所有蓋於水電錶上之正方形小鐵塊1塊
      （重約10公斤，價值約120元）得手。
（十）於96年9月10日14時許，在彰化縣秀水鄉○○村○○路101
      巷8號小風笛幼稚園庭院內，徒手竊取卯○○所有鋁製樓
      梯1只（重約10公斤，價值約3,000元）得手。
（十一）於96年9月10日17時30分許，在彰化縣秀水鄉○○村○
        ○路453號前，徒手竊取己○○所有之鐵製手推車1部（
        價值約200元）得手。
（十二）於96年9月13日14時許，在彰化縣秀水鄉○○村○○路
        66巷5號門口前，徒手竊取丑○○所有蓋於水電上之正
        方形鐵板1塊（重約15公斤，價值約500元）得手。
（十三）於96年9月13日14時許，在彰化縣秀水鄉○○村○○路
        66巷3號門口前，徒手竊取寅○○所有蓋於水電上之正
        方形鐵板1塊（重約20公斤，價值約500元）得手。
（十四）於96年9月14日11時許，在彰化縣花壇鄉○○段349-10
        地號鐵皮屋前，徒手竊取丙○○○所有之蓋於水溝上之
        長方形鐵板1塊（重約17公斤，價值約1,000 元）得手
        。
（十五）於96年9月15日13時許，在彰化縣彰化市○○路140巷9
        號前，徒手竊取乙○○所有之蓋於水溝上之正方形鐵板
        1塊（重約20公斤，價值約500元）得手。
（十六）於96年9月16日12時，在彰化市○○路198之1號「賜平
        汽車修配廠」門口前右側，徒手竊取甲○○所有之白鐵
        金紙桶一只（重約3公斤，價值約900元）得手。辰○○
        竊得上開後物品後，旋變賣現金花用殆盡。並於編號（
        一）至（九）、（十一）至（十六）行竊後，犯行被發
        覺前，主動向警方供承上情自首而接受裁判。
二、案經彰化縣警察局彰化分局、鹿港分局移送台灣彰化地方法
    院檢察署檢察官偵查起訴。
    理  由
一、本件被告辰○○所涉係死刑、無期徒刑、最輕本刑為3年以
    上有期徒刑或高等法院管轄第一審案件以外之罪，並於本院
    行準備程序時就被訴事實為有罪之陳述，本院合議庭依刑事
    訴訟法第273條之1第1項規定，裁定改由受命法官獨任行簡
    式審判程序，先予敘明。
二、上揭事實，業據被告辰○○於本院審理時坦承不諱，核與證
    人午○○、巳○○、卯○○（鹿警分偵字第0960019518號卷
    ）、丙○○○、乙○○（鹿警分偵字第0960021219號卷）、
    丑○○、寅○○、甲○○（鹿警分偵字第0960022249號卷）
    、丁○○、壬○○、癸○○、辛○○、庚○○（鹿警分偵字
    第0960030119號卷）、子○○、戊○○、己○○（鹿警分偵
    字第0960032020號卷）於警詢時證述，及證人卯○○於偵查
    中證述相符，復有查獲照片33紙、扣押物品目錄表、贓物認
    領保管單附卷可參，足認被告前開出於任意性之自白與事實
    相符。本件事證明確，被告犯行洵堪認定。
三、核被告所為，均係犯刑法第320條第1項之竊盜罪。被告先後
    16次竊盜犯行，犯意各別，行為互殊，應分論併罰。被告有
    如事實欄所載之犯罪科刑執行情形，有台灣高等法院被告前
    案紀錄表在卷可按，其受有期徒刑之執行完畢後，5年以內
    故意再犯本件有期徒刑以上之罪，均為累犯，各依刑法第47
    條第1項之規定加重其刑。又被告在未經有偵查犯罪職權機
    關或公務員發覺其為犯人前，即向員警主動陳明除編號（十
    ）外之竊盜犯行而自首，進而接受裁判，有被告警詢筆錄在
    卷可佐，核與自首之要件相當，依刑法第62條前段之規定，
    上開竊盜犯行除編號（十）外，均得減輕其刑，並先加後減
    之。爰審酌被告素行不佳，前有搶奪、竊盜、施用毒品犯行
    ，本件所犯16次竊盜犯行，竊取財物價值非高，惟於密集之
    時間竊盜多起，造成社會不安等一切情狀，分別量處如附表
    所示之刑，暨定應執行之刑。
據上論斷，依刑事訴訟法第273條之1第1項、第299條第1項前段
，刑法第320條第1項、第47條第1項、第62條前段、第51條第5款
，刑法施行法第1條之1，判決如主文。
本案經檢察官蔡明達到庭執行職務
中　　華　　民　　國　　96　　年　　12　　月　　27　　日
                  刑事第六庭    法      官  林欣苑
以上正本證明與原本無異。
如不服本判決，應於判決送達後10日內，向本院提出上訴書狀，
上訴書狀應「敘述具體上訴理由」，並按他造當事人之人數附繕
本。「切勿逕送上級法院」。
告訴人或被害人對於判決如有不服具備理由請求檢察官上訴者，
其上訴期間之計算係以檢察官收受判決正本之日期為準。
中　　華　　民　　國　　96　　年　　12　　月　　28　　日
                                書  記  官  楊筱惠
附錄本案論罪科刑法條全文：
中華民國刑法第320條
（普通竊盜罪、竊佔罪）
意圖為自己或第三人不法之所有，而竊取他人之動產者，為竊盜
罪，處5年以下有期徒刑、拘役或5百元以下罰金。
意圖為自己或第三人不法之利益，而竊佔他人之不動產者，依前
項之規定處斷。
前二項之未遂犯罰之。
附表：
（一）竊盜，累犯，處有期徒刑參月。
（二）竊盜，累犯，處有期徒刑參月。
（三）竊盜，累犯，處有期徒刑參月。
（四）竊盜，累犯，處有期徒刑參月。
（五）竊盜，累犯，處有期徒刑參月。
（六）竊盜，累犯，處有期徒刑參月。
（七）竊盜，累犯，處有期徒刑參月。
（八）竊盜，累犯，處有期徒刑參月。
（九）竊盜，累犯，處有期徒刑參月。
（十）竊盜，累犯，處有期徒刑肆月。
（十一）竊盜，累犯，處有期徒刑參月。
（十二）竊盜，累犯，處有期徒刑參月。
（十三）竊盜，累犯，處有期徒刑參月。
（十四）竊盜，累犯，處有期徒刑參月。
（十五）竊盜，累犯，處有期徒刑參月。
（十六）竊盜，累犯，處有期徒刑參月。
